臺灣臺東地方法院民事裁定  
110年度東簡聲字第4號
聲  請  人  林枝瑾
相  對  人  第一金融資產管理股份有限公司

代  表  人  楊錫隆
非訟代理人  林雅婷
上列聲請人聲請停止執行事件，本院裁定如下：
    主  文
聲請人為相對人供擔保新臺幣208,665元後，本院110年度司執字
第2946號強制執行程序，於本院110年度東簡字第84號債務人異
議之訴事件裁判確定、和解、調解或撤回而終結前，應停止執行
。
    理  由
一、聲請意旨略以：
(一)聲請人經本院以110年度司執字第2946號強制執行，而上開
    強制執行程序債權所載之債權逾期繳款日為民國95年10月31
    日，係於本院98年度消債更字第62號裁定開始更生程序前已
    存在之債權。而聲請人自100年6月10日起依更生條件履行，
    並於108年5月間履行完畢，該債權視為消滅。
(二)因聲請人已向本院提起債務人異議之訴，如不停止上開強制
    執行程序，聲請人將受難以補償之損害，為此依強制執行法
    第18條第2項之規定聲請停止強制執行等語。　
二、本件適用之法律：
　　有回復原狀之聲請，或提起再審或異議之訴，或對於和解為
    繼續審判之請求，或提起宣告調解無效之訴、撤銷調解之訴
    ，或對於許可強制執行之裁定提起抗告時，法院因必要情形
    或依聲請定相當並確實之擔保，得為停止強制執行之裁定，
    強制執行法第18條第2項定有明文。
三、聲請人已提起債務人異議之訴，得於供擔保後停止強制執行
    ：
(一)相對人前以本院98年度東簡字第185號確定判決為執行名義
    聲請強制執行（現由本院110年度司執字第2946號受理中）
    ，並經本院於110年3月11日以東院宜110司執誠字第2946號
    扣押命令，禁止聲請人向第三人旗魚金典商務大飯店股份有
    限公司（下稱旗魚大飯店）收取薪資債權，並禁止訴外人旗
    魚大飯店向原告清償，且聲請人已提起債務人異議之訴等情
    ，業經聲請人提出民事起訴狀、本院執行命令及債權憑證影
    本及以資為證（見本院110東簡84審理卷第1-7及31頁），故
    本件應有停止上開強制執行程序之必要。
(二)故本院參酌：
　⒈上開強制執行程序之債權金額為：⑴新臺幣（下同）36,557元
    ，及其中36,352元自95年10月31日起至清償日止，按週年利
    率20%計算之利息；⑵180,060元，及其中162,025元自95年10
    月31日起至清償日止，按週年利率20%計算之利息（見本院1
    10東簡84審理卷第6頁）。
　⒉而上開債務人異議之訴之訴訟標的金額—即被告聲請強制執行
    之債權本金—為216,617元，依民事訴訟法第427條第1項之規
    定，應適用簡易訴訟程序。依各級法院辦案期限實施要點第
    2點第1、5款之規定，一、二審法院之辦案期限分別為10個
    月及2年（合計共34個月）。
　⒊佐以聲請人因上開㈠本院之扣押命令而不得收取之薪資債權
    金額為每月8,830元（見聲請人提出之薪資單明細）。
(三)可見如停止強制執行程序，相對人於本件一、二審之審理期
    間，因停止執行未能受償金額為300,220元（計算式：8,830
    元×34月＝300,220元）。聲請人如欲停止本件強制執行程序
    ，本應提出相當上開金額之擔保金方屬適當
(四)惟本院考量相對人於聲請人所提債務人異議之訴之程序中，
    具狀主張其仍得依原定之更生條件請求聲請人清償208,665
    元等語（見本院110東簡84審理卷所附之民事答辯狀），堪
    認聲請人應提出之擔保金不宜高於該金額。爰依強制執行法
    第18條第2項之規定，裁定如主文。
中　　華　　民　　國　　110 　年　　5 　　月　　13　　日
                  臺東簡易庭　法  官  簡大倫
以上正本證明與原本無異。
如不服本裁定，應於送達後10日內，向本院提出抗告狀，並繳納
抗告費新臺幣1,000元。
中　　華　　民　　國　　110 　年　　5 　　月　　13　　日
                              書記官  江佳蓉